# 请教废物处理服务的收入会计处理。

提问人：xpf396402157 时间：2020-04-15 19:00:41
某公司是给客户（产废企业）提供劳务收入，为危险废物处理处置服务收入，将危险废物带走客户公司后就有收款权了，再办理入库手续，同时确认应收账款和其他流动负债，待危险废物处置完成后确认收入，冲减其他流动负债。
公司拿到客户的危险废物后，在公司内部进行 48 小时的处理，就能生成出可以自行销售的产成品。
请教老师，这样的会计处理处理是否有误？如何将收入与成本如何匹配起来做处理？

回答人：chenyiwei
你说的处理“将危险废物带走客户公司后就有收款权了，再办理入库手续，同时确认应收账款和其他流动负债，待危险废物处置完成后确认收入，冲减其他流动负债”，似乎未发现重大问题。请问你的疑虑主要是什么？

提问人：xpf396402157 时间：2020-04-18 08:05:41
谢谢陈老师。我的疑虑是：应收和流动负债同时确认，却不是应收和收入一起确认，这样的账务处理是对的吗？合理的吗？是否应该在拖走危险废物之时，就直接做应收与收入？
点评
chenyiwei
不恰当，仅仅接收了危废，而尚未完成处理时，不应确认收入。

回答人：chenyiwei
不恰当，仅仅接收了危废，而尚未完成处理时，不应确认收入。